---
title: "PULCCA STATUT EST"
author:  
  RAM CO Contact Idrissa DABO/Francis NJILIE
title-block-banner: "#D7DBDD"
format: 
  html:
    self-contained: true
    toc: true
    toc-location: right
editor: visual
---

```{r echo=FALSE}
  htmltools::img(src = knitr::image_uri(file.path("image/WFP-logo.png")), 
               alt = 'logo', 
               style = 'position:absolute; top:0; right:0; padding:10px;',width = 200,height = 145)
```

```{r setup, include=FALSE}
knitr::opts_chunk$set(echo = TRUE)
library(tidyverse)
library(haven)
library(labelled)
library(echarts4r)
library(r2resize)
library(gtsummary)
# library(skimr)
# library(gtsummary)
library(writexl)
library(DT)




est_data <- read_sav("data.sav")

est_data <- est_data |> to_factor()
admin1 <- est_data |> group_by(SvyDate,ADMIN2Name) |> count()
admin1_2 <- est_data |> group_by(ADMIN2Name) |> count()

date_collecte <- est_data |> group_by(SvyDate) |> count()
rownames(date_collecte) <- NULL
date_collecte <- as.data.frame(date_collecte)
admin2 <- est_data |> group_by(ADMIN2Name,ADMIN3Name) |> count()
enqueteur <- est_data |> group_by(ADMIN2Name,EnuName) |> count()
zone_collecte <- est_data |> group_by(ADMIN1Name,ADMIN2Name,ADMIN3Name,ADMIN4Name) |> count()
# est_data |> group_by(ADMIN3Name,ADMIN4Name) |> count()

admin2 |> e_chart(x = ADMIN3Name) |> 
  e_bar(n) |> 
  e_tooltip()
  
enqueteur |> e_chart(x = EnuName) |> 
  e_bar(n) |> 
  e_tooltip()

zone_collecte2 <- unique(zone_collecte)
zone_collecte3 <- zone_collecte2 |>   dplyr::group_by(ADMIN2Name,ADMIN3Name) |> count()

zone_collecte5 <-  tibble::tibble(
  name = "Est",
  children = list(
    tibble::tibble(name = unique(zone_collecte$ADMIN2Name),children = list(tibble::tibble(name = unique(zone_collecte$ADMIN3Name[which(zone_collecte$ADMIN2Name == unique(zone_collecte$ADMIN2Name)[1])])
), tibble::tibble(name = unique(zone_collecte$ADMIN3Name[which(zone_collecte$ADMIN2Name == unique(zone_collecte$ADMIN2Name)[2])])
),tibble::tibble(name = unique(zone_collecte$ADMIN3Name[which(zone_collecte$ADMIN2Name == unique(zone_collecte$ADMIN2Name)[3])]))
))
    
  )
)

zone_table <- zone_collecte[3:5]
zone_table <- zone_table |> datatable(rownames = FALSE)

zone_graphe <- zone_collecte5 |> 
  e_charts() |> 
  e_tree() |> 
  e_tooltip()

graph_depart <- admin1 |> group_by(SvyDate) |> 
  e_charts(ADMIN2Name,timeline = TRUE) |> 
  e_timeline_opts(autoPlay = TRUE, top = 60) |> 
  e_bar(n) |> 
  e_labels(position = 'insideTop') |> 
  e_legend(show = FALSE) |> 
  e_tooltip() |> 
  e_grid(top = 100) |> 
  e_title("Donnée par départements par Jour", 
          left = "center", top = 5, 
          textStyle = list(fontSize = 15))

date_graph <- date_collecte |>
  e_charts(x = SvyDate) |>
  e_line(serie = n) |>
   e_x_axis(type='category') |>
  e_tooltip() |> 
  e_legend(show = FALSE) |> 
  e_labels() |> 
  e_title("Donnée total par Jour", 
          left = "center", top = 5, 
          textStyle = list(fontSize = 15))


enqueteur_kadey <- enqueteur |> filter(
  ADMIN2Name == "Kadey"
)

enqueteur_lomderem <- enqueteur |> filter(
  ADMIN2Name == "Lom-et-Djérem"
)

enqueteur_boumkangoko <- enqueteur |> filter(
  ADMIN2Name == "Boumba-et-Ngoko"
)

enq_graphique_kadey <- enqueteur_kadey |> group_by(
  ADMIN2Name
) |> e_charts(x = EnuName) |> 
  e_bar(n) |> 
  e_labels(position = 'insideTop') |> 
  e_tooltip() |> 
  e_legend(show = FALSE) |> 
   e_title("Donnée Par enquêteur à Kadey", 
          left = "center", top = 5, 
          textStyle = list(fontSize = 15)) |> 
  e_x_axis(axisLabel = list(interval = 0, rotate = 45))
  

enq_graphique_lomdjerem <- enqueteur_lomderem |> group_by(
  ADMIN2Name
) |> e_charts(x = EnuName) |> 
  e_bar(n) |> 
  e_labels(position = 'insideTop') |> 
  e_legend(show = FALSE) |> 
  e_title("Donnée Par enquêteur à Lom-et-Djérem", 
          left = "center", top = 5, 
          textStyle = list(fontSize = 15)) |> 
  e_tooltip() |> 
  e_color("lightblue") |> 
  e_x_axis(axisLabel = list(interval = 0, rotate = 45))

enq_graphique_boumkangoko <- enqueteur_boumkangoko |> group_by(
  ADMIN2Name
) |> e_charts(x = EnuName) |> 
  e_bar(n) |> 
  e_labels(position = 'insideTop') |> 
  e_legend(show = FALSE) |> 
  e_title("Donnée Par enquêteur à Boumka-et-Ngoko", 
          left = "center", top = 5, 
          textStyle = list(fontSize = 15)) |> 
  e_tooltip() |> 
  e_color("lightblue") |> 
  e_x_axis(axisLabel = list(interval = 0, rotate = 45))

superviseur <- est_data |> group_by(
 EnuSupervisorName,EnuName
) |> count()

table_superviseur <- superviseur |> datatable(rownames = FALSE)
```

## Zones administratives Renseignées

Au moment de la dernière mise à jour Les données ont été collectées dans seulement **3 départements** et **7 arrondissments** avec un total de **488 ménages enquêtés**. Le tableau ci-dessous présente les résultats par *villages (ADMIN4Name)*. Pourquoi il n'ya qu'un **seul ménage** qui n'a été enquêté dans le village de **Zougnue,Gadoet Mborgune**, **2 ménages** à ***La 2*** et **3 ménages** à **Kette**. *Essayer de discuter les avec les superviseurs pour qu'ils mettent la pression sur les enquêteurs.*

```{r echo=FALSE}
#| echo: false
#| layout-ncol: 2
#| layout: [[45,-10, 45], [-10], [45,-10, 45]]
zone_graphe
zone_table

```

## Données Total collectées par Jour

Les graphiques ci-dessous présente l'état d'avancement de l'enquête avec les résultats détaillés par départements par jour. La collecte avance beaucoup plus vite dans le département de lom-et-Djérém. Cependant aucun questionnaire n'a été renseigné aujourd'hui dans le département de Lom-et-Djérém et Boumba-et-Ngoko. Le nombre total de questionnaire collecté est passé de 304 à 10 soit une baisse de 97% entre hier et aujourd'hui. **Qu'est-ce qui explique cette baisse ? Est-ce que le quota de l'est est atteint ? comment pouvons nous vous aidez pour aller plus vite**

```{r}
#| echo: false
#| layout-ncol: 2
#| layout: [[45,-10, 45], [-10], [45,-10, 45]]
graph_depart
date_graph

```

## Résultats Par enquêteurs

En moyenne, les enquêteurs de Lom-et-Djerem collectent plus de données par jour que ceux des autres départements. De plus, certains enquêteurs, comme **Tapyon Emmanuel** et **Ondo Ela Claude Leroy** n'ont collecté **qu'un seul questionnaire** depuis le début des enquêtes. **Moamosse Nkal Mistral Brice**,**Patrick Kecheu Njapoum** et **Auxence Augustin Koa** n'ont quant-à eux collecté que 6 questionnaires. **Veuillez voir avec eux pourquoi ça n'avance pas aussi rapidement**

```{r echo=FALSE}
#| layout-ncol: 2
enq_graphique_kadey
enq_graphique_lomdjerem

```

```{r echo=FALSE}
#| layout-ncol: 2
#| layout: [[45,-10, 45], [-10], [45,-10, 45]]
enq_graphique_boumkangoko
table_superviseur
```
