---
title: "PULCCA STATUT EST"
author:  
   Idrissa DABO/Francis NJILIE
title-block-banner: "#D7DBDD"
date-modified: "04/06/2024 21:19"
date-format: "MM/D/YYYY, HH:mm"
lang: fr
language: 
  title-block-author-single: "RAM CO Contact"
  title-block-modified: "Dernière Mise à Jour"
format: 
  html:
    self-contained: true
    toc: true
    toc-location: right
editor: visual
---

```{r echo=FALSE}
  htmltools::img(src = knitr::image_uri(file.path("image/WFP-logo.png")), 
               alt = 'logo', 
               style = 'position:absolute; top:0; right:0; padding:10px;',width = 200,height = 145)
```

```{r setup, include=FALSE}
knitr::opts_chunk$set(echo = TRUE)
library(tidyverse)
library(haven)
library(labelled)
library(echarts4r)
library(r2resize)
library(gtsummary)
library(xlsx)
# library(skimr)
# library(gtsummary)
library(writexl)
library(DT)


# 

est_data <- read_sav("data.sav")
est_data <- est_data |> to_factor()
est_data <- est_data |> filter(
  today >= "2024-04-01"
)
quota_data <- read.xlsx("quota_est.xlsx",sheetName = 1)
quota_depart <- quota_data |> dplyr::group_by(
  departement
) |> summarise(nb_questionnaire = sum(Participants.HIMO) )

admin1 <- est_data |> group_by(SvyDate,ADMIN2Name) |> count()
admin1_2 <- est_data |> group_by(ADMIN2Name) |> count()
quota_depart <- quota_depart |> left_join(
  admin1_2, by = c("departement"="ADMIN2Name")
)

quota_depart <- quota_depart |> rename(
  nb_atteint = n
)
quota_depart <- quota_depart |> mutate(
  perc_atteint = round(nb_atteint/nb_questionnaire,1)
)
date_collecte <- est_data |> group_by(SvyDate) |> count()
rownames(date_collecte) <- NULL
date_collecte <- as.data.frame(date_collecte)
admin2 <- est_data |> group_by(ADMIN2Name,ADMIN3Name) |> count()
enqueteur <- est_data |> group_by(ADMIN2Name,EnuName) |> count()
zone_collecte <- est_data |> group_by(ADMIN1Name,ADMIN2Name,ADMIN3Name,ADMIN4Name) |> count()
# est_data |> group_by(ADMIN3Name,ADMIN4Name) |> count()

admin2 |> e_chart(x = ADMIN3Name) |> 
  e_bar(n) |> 
  e_tooltip()
  
enqueteur |> e_chart(x = EnuName) |> 
  e_bar(n) |> 
  e_tooltip()

zone_collecte2 <- unique(zone_collecte)
zone_collecte3 <- zone_collecte2 |>   dplyr::group_by(ADMIN2Name,ADMIN3Name) |> count()

zone_collecte5 <-  tibble::tibble(
  name = "Est",
  children = list(
    tibble::tibble(name = unique(zone_collecte$ADMIN2Name),children = list(tibble::tibble(name = unique(zone_collecte$ADMIN3Name[which(zone_collecte$ADMIN2Name == unique(zone_collecte$ADMIN2Name)[1])])
), tibble::tibble(name = unique(zone_collecte$ADMIN3Name[which(zone_collecte$ADMIN2Name == unique(zone_collecte$ADMIN2Name)[2])])
),tibble::tibble(name = unique(zone_collecte$ADMIN3Name[which(zone_collecte$ADMIN2Name == unique(zone_collecte$ADMIN2Name)[3])]))
))
    
  )
)

zone_table <- zone_collecte[3:5]
zone_table <- zone_table |> datatable(rownames = FALSE)

zone_graphe <- zone_collecte5 |> 
  e_charts() |> 
  e_tree() |> 
  e_tooltip() |> 
  e_toolbox_feature("saveAsImage")

graph_depart <- admin1 |> group_by(SvyDate) |> 
  e_charts(ADMIN2Name,timeline = TRUE) |> 
  e_timeline_opts(autoPlay = TRUE, top = 60) |> 
  e_bar(n) |> 
  e_labels(position = 'insideTop') |> 
  e_legend(show = FALSE) |> 
  e_tooltip() |> 
  e_grid(top = 100) |> 
  e_title("Donnée par départements par Jour", 
          left = "center", top = 5, 
          textStyle = list(fontSize = 15))|> 
  e_toolbox_feature("saveAsImage")

date_graph <- date_collecte |>
  e_charts(x = SvyDate) |>
  e_line(serie = n) |>
   e_x_axis(type='category') |>
  e_tooltip() |> 
  e_legend(show = FALSE) |> 
  e_labels() |> 
  e_title("Donnée total par Jour", 
          left = "center", top = 5, 
          textStyle = list(fontSize = 15)) |> 
  e_toolbox_feature("saveAsImage")


enqueteur_kadey <- enqueteur |> filter(
  ADMIN2Name == "Kadey"
)

enqueteur_lomderem <- enqueteur |> filter(
  ADMIN2Name == "Lom-et-Djérem"
)

enqueteur_boumkangoko <- enqueteur |> filter(
  ADMIN2Name == "Boumba-et-Ngoko"
)

enq_graphique_kadey <- enqueteur_kadey |> group_by(
  ADMIN2Name
) |> e_charts(x = EnuName) |> 
  e_bar(n) |> 
  e_labels(position = 'insideTop') |> 
  e_tooltip() |> 
  e_legend(show = FALSE) |> 
   e_title("Donnée Par enquêteur à Kadey", 
          left = "center", top = 5, 
          textStyle = list(fontSize = 15)) |> 
  e_x_axis(axisLabel = list(interval = 0, rotate = 45))|> 
  e_toolbox_feature("saveAsImage")
  

enq_graphique_lomdjerem <- enqueteur_lomderem |> group_by(
  ADMIN2Name
) |> e_charts(x = EnuName) |> 
  e_bar(n) |> 
  e_labels(position = 'insideTop') |> 
  e_legend(show = FALSE) |> 
  e_title("Donnée Par enquêteur à Lom-et-Djérem", 
          left = "center", top = 5, 
          textStyle = list(fontSize = 15)) |> 
  e_tooltip() |> 
  e_color("lightblue") |> 
  e_x_axis(axisLabel = list(interval = 0, rotate = 45))|> 
  e_toolbox_feature("saveAsImage")

enq_graphique_boumkangoko <- enqueteur_boumkangoko |> group_by(
  ADMIN2Name
) |> e_charts(x = EnuName) |> 
  e_bar(n) |> 
  e_labels(position = 'insideTop') |> 
  e_legend(show = FALSE) |> 
  e_title("Donnée Par enquêteur à Boumka-et-Ngoko", 
          left = "center", top = 5, 
          textStyle = list(fontSize = 15)) |> 
  e_tooltip() |> 
  e_color("lightblue") |> 
  e_x_axis(axisLabel = list(interval = 0, rotate = 45))|> 
  e_toolbox_feature("saveAsImage")

superviseur <- est_data |> group_by(
 EnuSupervisorName,EnuName
) |> count()

table_superviseur <- superviseur |> datatable(rownames = FALSE)
liq_boum <- data.frame(val = c(quota_depart$perc_atteint[1],0.5,0.4))
liq_boum_graph <- liq_boum |> e_charts() |> e_liquid(val) |> e_title("Avancement  Boumka-et-Ngoko", 
          left = "center", top = 2, 
          textStyle = list(fontSize = 15))|> 
  e_toolbox_feature("saveAsImage")

liq_kadey <- data.frame(val = c(quota_depart$perc_atteint[2],0.5,0.4))
liq_kadey_graph <- liq_kadey |> e_charts() |> e_liquid(val) |> e_title("Avancement Kadey", 
          left = "center", top = 2, 
          textStyle = list(fontSize = 15))|> 
  e_toolbox_feature("saveAsImage")

liq_lomdjerem <- data.frame(val = c(quota_depart$perc_atteint[3],0.5,0.4))
liq_lomdjerem_graph <- liq_lomdjerem |> e_charts() |> e_liquid(val) |> e_title("Avancement Lom-et-Djérém", 
          left = "center", top = 2, 
          textStyle = list(fontSize = 15))|> 
  e_toolbox_feature("saveAsImage")

```

## Avancement de l'enquête par département

La proportion de questionnaires collectés par rapport à l'objectif fixé est de 30% (84/240) à Boumba-et-Ngoko, 40% (665/1863) à Kadey et de 100% à Lom-et-Djérem.

```{r echo=FALSE}
#| layout-ncol: 3
#| layout: [[45,-10, 45], [-10], [45,-10, 45]]
liq_boum_graph
liq_kadey_graph
liq_lomdjerem_graph
```

## Zones administratives Renseignées

Au moment de la dernière mise à jour Les données ont été collectées dans seulement **3 départements** et **7 arrondissments** avec un total de 1492 **ménages enquêtés**. Le tableau ci-dessous présente les résultats par *villages (ADMIN4Name)*. Pourquoi il n'ya qu'un **seul ménage** qui n'a été enquêté dans le village de **Ngoura2 et Mborguen**, **3 ménages** à **Mborguéne** et le village de **Kette en est encore à** **6 ménages** enquêtés . *Essayer de voir un peu ce qui ne fonctionne pas*

```{r echo=FALSE}
#| echo: false
#| layout-ncol: 2
#| layout: [[45,-10, 45], [-10], [45,-10, 45]]
zone_graphe
zone_table

```

## Données Total collectées par Jour

Les graphiques ci-dessous présente l'état d'avancement de l'enquête avec les résultats détaillés par départements par jour. La collecte avance beaucoup plus vite dans le département de lom-et-Djérém suivi de Kadey puis de Boumba-et-Ngoko. Globalement on note une tendance haussière deu nombre de questionnaire collecté par jour malgrè que le nombre total de questionnaires collectés soit faible à kadey et à Boumba-et-Ngoko. **Qu'est-ce qui explique que ces deux zones n'aient pas encore atteint 50% de l'objectif fixé? comment pouvons nous vous aidez pour aller plus vite ?**

```{r}
#| echo: false
#| layout-ncol: 2
#| layout: [[45,-10, 45], [-10], [45,-10, 45]]
graph_depart
date_graph

```

## Résultats Par enquêteurs

En moyenne, les enquêteurs de Lom-et-Djerem collectent plus de données par jour que ceux des autres départements. De plus, certains enquêteurs, comme **Firina Ndjidda Cédric Djoberti** **Okala Alara Hermine Gaëlle** et **Matchoffo Dajouo Carine Laure** n'ont collecté **qu'un seul questionnaire** depuis le début des enquêtes. **Auxence Augustin Koa**,**Danbouka Melchisedech** et **Nsegue Marcelle Nadege** en sont encore à moins de 10  questionnaires collectés. **Veuillez voir avec eux pourquoi ça n'avance pas**

```{r echo=FALSE}
#| layout-ncol: 2
enq_graphique_kadey
enq_graphique_lomdjerem

```

```{r echo=FALSE}
#| layout-ncol: 2
#| layout: [[45,-10, 45], [-10], [45,-10, 45]]
enq_graphique_boumkangoko
table_superviseur
```
