---
title: "PULCCA STATUT EST"
author: RAM CO Contact Idrissa DABO
format: 
  html:
    self-contained: true
    toc: true
    toc-location: left
editor: visual
---

```{r setup, include=FALSE}
knitr::opts_chunk$set(echo = TRUE)
library(tidyverse)
library(haven)
library(labelled)
library(echarts4r)
library(r2resize)
library(gtsummary)
# library(skimr)
# library(gtsummary)
library(writexl)
library(DT)




est_data <- read_sav("data.sav")

est_data <- est_data |> to_factor()
admin1 <- est_data |> group_by(SvyDate,ADMIN2Name) |> count()
date_collecte <- est_data |> group_by(SvyDate) |> count()
rownames(date_collecte) <- NULL
date_collecte <- as.data.frame(date_collecte)
admin2 <- est_data |> group_by(ADMIN2Name,ADMIN3Name) |> count()
enqueteur <- est_data |> group_by(ADMIN2Name,EnuName) |> count()
zone_collecte <- est_data |> group_by(ADMIN1Name,ADMIN2Name,ADMIN3Name,ADMIN4Name) |> count()
# est_data |> group_by(ADMIN3Name,ADMIN4Name) |> count()

admin2 |> e_chart(x = ADMIN3Name) |> 
  e_bar(n) |> 
  e_tooltip()
  
enqueteur |> e_chart(x = EnuName) |> 
  e_bar(n) |> 
  e_tooltip()

zone_collecte2 <- unique(zone_collecte)
zone_collecte3 <- zone_collecte2 |>   dplyr::group_by(ADMIN2Name,ADMIN3Name) |> count()

zone_collecte5 <-  tibble::tibble(
  name = "Est",
  children = list(
    tibble::tibble(name = c("Kadey", "Lom-et-Djérem"),children = list(tibble::tibble(name = unique(zone_collecte$ADMIN3Name[which(zone_collecte$ADMIN2Name == unique(zone_collecte$ADMIN2Name)[1])])
), tibble::tibble(name = unique(zone_collecte$ADMIN3Name[which(zone_collecte$ADMIN2Name == unique(zone_collecte$ADMIN2Name)[2])])
)))
    
  )
)

zone_table <- zone_collecte[3:5]
zone_table <- zone_table |> datatable(rownames = FALSE)

zone_graphe <- zone_collecte5 |> 
  e_charts() |> 
  e_tree() |> 
  e_tooltip()

graph_depart <- admin1 |> group_by(SvyDate) |> 
  e_charts(ADMIN2Name,timeline = TRUE) |> 
  e_timeline_opts(autoPlay = TRUE, top = 60) |> 
  e_bar(n) |> 
  e_labels(position = 'insideTop') |> 
  e_legend(show = FALSE) |> 
  e_tooltip() |> 
  e_grid(top = 100) |> 
  e_title("Donnée par départements par Jour", 
          left = "center", top = 5, 
          textStyle = list(fontSize = 15))

date_graph <- date_collecte |>
  e_charts(x = SvyDate) |>
  e_line(serie = n) |>
   e_x_axis(type='category') |>
  e_tooltip() |> 
  e_legend(show = FALSE) |> 
  e_labels() |> 
  e_title("Donnée total par Jour", 
          left = "center", top = 5, 
          textStyle = list(fontSize = 15))


enqueteur_kadey <- enqueteur |> filter(
  ADMIN2Name == "Kadey"
)

enqueteur_lomderem <- enqueteur |> filter(
  ADMIN2Name == "Lom-et-Djérem"
)

enq_graphique_kadey <- enqueteur_kadey |> group_by(
  ADMIN2Name
) |> e_charts(x = EnuName) |> 
  e_bar(n) |> 
  e_labels(position = 'insideTop') |> 
  e_tooltip() |> 
  e_legend(show = FALSE) |> 
   e_title("Donnée Par enquêteur à Kadey", 
          left = "center", top = 5, 
          textStyle = list(fontSize = 15)) |> 
  e_x_axis(axisLabel = list(interval = 0, rotate = 45))
  

enq_graphique_lomdjerem <- enqueteur_lomderem |> group_by(
  ADMIN2Name
) |> e_charts(x = EnuName) |> 
  e_bar(n) |> 
  e_labels(position = 'insideTop') |> 
  e_legend(show = FALSE) |> 
  e_title("Donnée Par enquêteur à Lom-et-Djérem", 
          left = "center", top = 5, 
          textStyle = list(fontSize = 15)) |> 
  e_tooltip() |> 
  e_color("lightblue") |> 
  e_x_axis(axisLabel = list(interval = 0, rotate = 45))

superviseur <- est_data |> group_by(
 EnuSupervisorName,EnuName
) |> count()

table_superviseur <- superviseur |> datatable(rownames = FALSE)
```

## Zones administratives Renseignées

Au moment de la dernière mise à jour Les données ont été collectées dans seulement **2 départements** et **5 arrondissments** avec un total de **173 ménages enquêtés**. Le tableau ci-dessous présente les résultats par villages (ADMIN4Name)

```{r echo=FALSE}
#| echo: false
#| layout-ncol: 2
#| layout: [[45,-10, 45], [-10], [45,-10, 45]]
zone_graphe
zone_table

```

## Données Total collectés par Jour

Les graphiques ci-dessous présente l'état d'avancement de l'enquête avec les résultats détaillés par départements par jour. La collecte avance beaucoup plus vite dans le département de lom-et-Djérém

```{r}
#| echo: false
#| layout-ncol: 2
#| layout: [[45,-10, 45], [-10], [45,-10, 45]]
graph_depart
date_graph

```

## Résultats Par enquêteurs
En Moyenne les enquêteurs de Lom-et-Djerem collectent plus de données par jour comparés aux enquêteurs de Kadey. En plus on note certains enquêteurs tels que (Signe Tamba Daniel,Kamguia Ngoakam Eric et Djoukouo Chiendjou Natacha) avec un taux de collectes très faible avec un total de 2 questionnaires
```{r echo=FALSE}
#| layout-ncol: 2
enq_graphique_kadey
enq_graphique_lomdjerem

```

```{r echo=FALSE}
table_superviseur
```

